【裁判字號】    98,上訴,3132
【裁判日期】    980811
【裁判案由】    家暴殺人未遂
【裁判全文】
臺灣高等法院刑事判決                98年度上訴字第3132號
上  訴  人
即  被  告  甲○○
上列上訴人因家暴殺人未遂案件，不服臺灣板橋地方法院98年度
訴字第818號，中華民國98年7月10日第一審判決（起訴案號：臺
灣板橋地方檢察署98年度偵字第3980號），提起上訴，本院判決
如下：
    主  文
上訴駁回。
    理  由
一、按民國96年7 月4日修正公布刑事訴訟法第361條第2項、第3
    項、第367 條前段分別規定，上訴書狀應敘述具體理由；上
    訴書狀未敘述上訴理由者，應於上訴期間屆滿後20日內補提
    理由書於原審法院，逾期未補提者，原審法院應定期間先命
    補正；第二審法院認為上訴書狀未敘述理由或上訴有第 362
    條前段之情形者，應以判決駁回之。則不服地方法院之第一
    審判決而上訴者，應敘述具體理由，為上訴必備之程式；倘
    已提出上訴理由，但所提非屬具體理由者，由第二審法院以
    上訴不合法律上之程式，判決駁回。所謂具體理由，解釋上
    固係指依據卷內既有訴訟資料或提出新事證，指摘或陳明第
    一審判決於認定事實、適用法律或量刑有何足以影響判決本
    旨之不當或違法，而構成應予撤銷、變更之具體事由，始克
    當之；僅泛言原判決認定事實錯誤、違背法令、量刑失之過
    重或輕縱，而未依上述意旨指出具體事由，或形式上雖已指
    出具體事由，然其事由縱使屬實，亦不足認原判決有何不當
    或違法者，皆難謂係具體理由，俾與第二審上訴制度旨在請
    求第二審法院撤銷、變更不當或違法之第一審判決，以實現
    個案救濟之立法目的相契合，並節制濫行上訴。又第二審法
    院審酌是否合於法定具體理由要件，應就上訴書狀所述理由
    及第一審判決之認事、用法或量刑，暨卷內所有訴訟資料等
    項，兼顧保障被告之權益，而為整體、綜合觀察，不容偏廢
    ，始符立法本旨（最高法院98年度台上字第2796號判決參照
    ）。
二、查本件原判決認定上訴人甲○○傷害告訴人乙○○之犯行，
    變更檢察官所引起訴法條，論以上訴人犯傷害罪，處有期徒
    刑2年4月。係依憑上訴人之部分供述，告訴人之證詞，及財
    團法人亞東紀念醫院診斷證明書、告訴人病歷、扣案之沾染
    血跡之告訴人衣物、案發現場與告訴人受傷情形之照片等證
    據而為論斷。已詳敘其憑以認定之證據及理由，並無違背證
    據法則。並說明上訴人所辯伊為嚇阻告訴人繼續出言相辱、
    將車鑰匙拔下丟出車外，不慎誤傷告訴人之說詞，如何為不
    可採信綦詳。而原判決依其確認之事實而為法律之適用，亦
    無違誤。另就被告科刑部分，業於理由內說明係審酌：被告
    前有犯罪紀錄，素行不佳，具大專院校學歷程度良好，僅因
    個人主觀疑妒為本件犯行，動機可訾，與告訴人間因感情及
    其他問題，多所爭執，不思正常合理解決之道，多次以非法
    犯罪方式加害告訴人及其家人，甚無視法院停止羈押裁定所
    為之誡命限制，視法律規範為無物，惡性至深，侵害告訴人
    強度逐次增強，侵害行為時間亦漸行縮短，造成告訴人及其
    家人長期處於驚恐之陰影與實質危害，被告並未因歷次所受
    偵審刑事程序而心生警惕或悛悔，及使用水果刀之行為手段
    、造成告訴人受傷程度，被告犯罪後態度尚非良好等一切情
    狀，量處上訴人有期徒刑2年4月。顯已依其等之行為責任為
    基礎，斟酌刑法第57條各款所列情狀而為刑之量定。經核並
    無量刑輕重相差懸殊等裁量權濫用之情形。上訴人不服原審
    判決，提起上訴，上訴理由略稱：被告當時右手持刀目的在
    威嚇告訴人返還車鑰匙、不要再為不理性之丟鑰匙行為，與
    停止辱罵被告，原判決卻憑此任意推定犯罪事實；且科刑亦
    未依刑法第57條之規定，有違比例原則云云。經核上訴人此
    一上訴理由之敘述，僅係就原判決已說明論斷之事項，徒憑
    自己之見解，漫為爭辯。並未具體指出或表明原判決有如何
    之採證、認事或用法等足以影響判決本旨之不當或違法之理
    由。依上說明，難認已符合首揭上訴書狀應敘述具體理由之
    要件。其上訴為不合法律上之程式，均應予駁回。並不經言
    詞辯論為之。
據上論斷，應依刑事訴訟法第367條前段、第372條，判決如主文
。
中    華    民    國    98    年    8     月    11    日
                  刑事第十九庭審判長法  官  葉騰瑞
                                    法  官  吳  燦
                                    法  官  魏新國
以上正本證明與原本無異。
檢察官如不服本判決，應於收受送達後10日內向本院提出上訴書
狀，其未敘述上訴之理由者並得於提起上訴後10日內向本院補提
理由書（均須按他造當事人之人數附繕本）「切勿逕送上級法院
」。
被告不得上訴。
                                     書記官  邵淑津
中    華    民    國    98    年    8     月    12    日


司法院資訊處製作；財團法人民間司法改革基金會備份。
